臺灣臺北地方法院民事裁定　　　　　　　100年度聲字第254號
聲　請　人　陸兆瑞
相　對　人　億春建設開發企業股份有限公司
法定代理人　周志城
上列當事人間聲請停止執行事件，本院裁定如下：
    主  文
聲請人供擔保新臺幣肆拾肆萬玖仟柒佰貳拾柒元後，本院九十九
年度司執字第三一四七０號執行事件如附表所示之強制執行程序
，於本院一○○年度訴字第一八四七號第三人異議之訴事件判決
確定前應暫予停止。
    理  由
一、按第三人就執行標的物有足以排除強制執行之權利者，得於
    強制執行程序終結前，向執行法院對債權人提起異議之訴。
    。有回復原狀之聲請，或提起再審或異議之訴，或對於和解
    為繼續審判之請求，或提起宣告調解無效之訴、撤銷調解之
    訴，或對於許可強制執行之裁定提起抗告時，法院因必要情
    形或依聲請定相當並確實之擔保，得為停止強制執行之裁定
    。強制執行法第15條、第18條第2項分別定有明文。
二、本件聲請人以其業經本院91年度訴字第3303號確定判決命該
    件被告台北市神明會公業保儀公移轉台北市○○段○○段
    683地號應有部分六分之一予伊，相對人竟就其應有部分一
    併查封拍賣，遂向本院提起第三人異議之訴為理由，聲請裁
    定停止99年度司執字第31470號清償債務事件之強制執行。經
    本院調取該執行卷宗及100年度訴字第1847號之訴訟卷宗審
    究後，認為如不停止執行時，聲請人恐受有無法回復之損害
    ，應認聲請人之聲請為有理由，應予准許。又准予停止執行
    所供擔保金額係備供債權人因停止執行所受損害之賠償，
    本件相對人聲請執行之金額為新臺幣（下同）190萬元，小
    於聲請人主張停止執行應有部分六分之一之土地鑑價結果（
    上開土地權利範圍六分之五經鑑價為19,800,000元，詳見執
    行卷），且查相對人聲請執行之上開債權及自民國98年6月
    30日起至清償日止按年息5％計算之利息。準此，本件聲請
    人聲請停止執行，將致相對人未能即時受償上開本金190 萬
    元、利息175,655元｛計算式：1,900,000×5％*（1＋310/3
    65）｝，共計2,075,655元，受有自停止執行時起至上
    開第三人異議之訴事件終結時止之利息損害。而本件相對人
    上開聲請執行金額已逾150萬元，聲請人所提起之訴為得上
    訴第三審案件，參考各級法院辦案期限實施要點規定，第一
    、二、三審通常程序審判案件之期限分別為1年4個月、2 年
    、1年，則兩造間債務人異議之訴審理期限至少需4年4個月
    ，相對人因停止執行即可能遭4年4個月相當於法定遲延利息
    之損害為449,727元｛計算式：2,07 5,655×5％×（4+4/12
    ）=449,727元，元以下4捨5入｝。以此做為本件停止執行之
    擔保金，較為適當，並予准許。又本件相對人原係就上開土
    地權利範圍六分之五為拍賣變價執行，則聲請人所主張權利
    範圍六分之一停止執行，應無影響本件土地強制執行程序之
    進行，附此敘明。
三、爰依強制執行法第18條第2項裁定如主文。
中    華    民    國   100    年    5     月    9     日
                  民事第七庭    法  官  吳定亞
以上正本係照原本作成
如對本裁定抗告須於裁定送達後10日內向本院提出抗告狀，並繳
納抗告費新臺幣1,000元
中    華    民    國   100    年    5     月    9     日
                                書記官  張婕妤
附表
┌──────────────────────────────┐
│99年度司執字第31470號                                       │
├─┬──────────────┬─┬──────┬────┤
│編│土地坐落                    │地│面積        │權利    │
│號│                            │目│            │範圍    │
├─┼──────────────┼─┼──────┼────┤
│1 │台北市○○區○○段1小段683號│建│156平方公尺 │六分之一│
└─┴──────────────┴─┴──────┴────┘